【裁判字號】    95,訴,4801
【裁判日期】    950628
【裁判案由】    清償借款
【裁判全文】
臺灣臺北地方法院民事判決              95年度訴字第4801號
原      告  中國信託商業銀行股份有限公司
法定代理人  乙○○
訴訟代理人  甲○○
被      告  郁人企業有限公司
兼 上 一人
法定代理人  周伯祥
被      告  丙○○
上  二  人
訴訟代理人  丁○○
上列當事人間請求清償借款事件，本院於民國95年6月14日言詞
辯論終結，判決如下：
    主      文
被告應連帶給付原告新台幣壹佰零捌萬肆仟貳佰捌拾捌元，及自
民國九十四年十二月二十九日起至清償日止，按年息百分之七點
零一計算之利息，並自民國九十五年一月三十日起至清償日止，
逾期在六個月以內者，按上開利率百分之十，超過六個月者，超
過部份按上開利率百分之二十計付違約金。
訴訟費用由被告連帶負擔。
    事實及理由
一、按當事人得以合意定第一審管轄法院，民事訴訟法第24條第
    1項前段定有明文。本件雙方當事人於系爭約定書總則第6條
    約定立約人、保證人因本件契約涉訴時，合意以臺灣臺北地
    方法院為第一審管轄法院，則本院就本件訴訟自有管轄權，
    合先陳明。
二、原告起訴主張：被告郁人企業有限公司（以下簡稱郁人公司
    ) 於93年10月29日邀同被告周伯祥及丙○○擔任連帶保證人
    ，向原告借款新台幣（下同）2,500,000元，約定按月平均
    攤還本息，利率按年息7.01％採固定計付，期限為自上開日
    期起至95年10月29日止分期清償，期間若有逾期償還本金、
    利息或本息之情形時，即喪失期限利益，視為全部到期，需
    按借款總餘額，並自應償還之日起，其逾期在6個月以內部
    分，按上開利率之10％計付違約金，逾期超過6個月者，按
    上開利率之20％計付違約金。詎被告郁人公司自94年12月28
    日起即未依約繳納本息，依約即喪失期限利益，借款視為全
    部到期，迄今尚積欠原告本金1,084,288元及自94年12月29
    日起算之利息暨違約金並未清償，乃被告周伯祥、丙○○暨
    為前揭借款之連帶保證人，自應同負清償責任。爰依借款契
    約及連帶保證之法律關係，提起本訴等情。並於本院聲明：
    如主文第1項所示。
三、被告則以：對於原告提出之證物真正及借款、欠款等事實雖
    不爭執，但請求原告准予分期或減免利息等語為辯。並聲明
    ：原告之訴駁回。
四、經查，原告就其主張之上列事實，業據提出借據、授信額度
    動用確認書、放款歷史交易查詢、放款帳戶還款交易明細等
    件為證，核與所述相符，且為被告所是認，堪信真正。至於
    被告所辯請求原告准予分期或減免利息云云，業為原告所拒
    絕，主張應俟判決後另為商談，而被告又無法對其得依約或
    依法律規定可以要求原告減免利息或分期攤還之情節舉證證
    明，乃其所辯即無足取。從而，原告依據消費借貸及連帶保
    證之法律關係，請求被告連帶給付如主文第1項所示之欠款
    、利息、違約金，為有理由，應予准許。
五、訴訟費用負擔之依據：民事訴訟法第85條第2項。
中    華    民    國    95    年    6    月    28     日
                       民事第二庭    法  官  蕭胤瑮
以上正本係照原本作成。
如對本判決上訴，須於判決送達後20日內向本院提出上訴狀。
中    華    民    國    95    年    6    月    28    日
                                     書記官  黃慧怡


司法院資訊處製作；財團法人民間司法改革基金會備份。
